臺灣臺南地方法院刑事判決
111年度簡上字第179號
上  訴  人
即  被  告  GORUK ALEXANDER（迦納籍，中文姓名：卡艾利）






上列上訴人即被告因傷害案件，不服本院中華民國111年6月14日
111年度簡字第1650號刑事簡易判決（聲請簡易判決處刑書案號
：111年度調偵字第473號），上訴人即被告就被訴事實為有罪之
陳述，經告知簡式審判程序之旨，並聽取當事人意見後，本院管
轄之第二審合議庭裁定進行簡式審判程序，判決如下：
    主  文
上訴駁回。
GORUK ALEXANDER緩刑貳年，緩刑期間應履行附件所示本院簡易
庭一一一年度南司刑簡上移調字第四十九號調解筆錄之給付內容
。 
    事  實
一、GORUK ALEXANDER與吳文珠於民國110年8月23日0時10分許，
    在GORUK ALEXANDER位於臺南市○○區○○路000號2樓住所，因
    感情糾紛發生爭執，GORUK ALEXANDER竟基於傷害他人身體
    之犯意，徒手與吳文珠互相拉扯、推擠，並掌摑吳文珠臉頰
    ，致吳文珠受有頭臉部挫傷、右肩和右上臂挫傷、肩頸和胸
    口抓傷、雙手挫擦傷等傷害，GORUK ALEXANDER受有左胸、
    右頸抓傷、右腳踝擦傷等傷害（吳文珠所涉傷害部分，未據
    告訴）。
二、案經吳文珠訴由臺南市政府警察局永康分局報告臺灣臺南地
    方檢察署檢察官偵查起訴。
    理  由
一、本案上訴人即被告GORUK ALEXANDER（下稱被告）所犯為死
    刑、無期徒刑、最輕本刑3年以上有期徒刑以外之罪，亦非
    屬高等法院管轄之第一審案件，其於本院準備程序及審理中
    就被訴事實均為有罪之陳述，經告知簡式審判程序之旨，並
    聽取檢察官、被告之意見後，本院合議庭依刑事訴訟法第36
    4條、第273條之1第1項裁定進行簡式審判程序，是本案之證
    據調查，依同法第273條之2規定，不受同法第159條第1項、
    第161條之2、第161條之3、第163條之1，及第164條至第170
    條所規定證據能力認定及調查方式之限制。至本判決所引用
    之非供述證據，與本案均有關連性，亦無證據證明係實施刑
    事訴訟程序之公務員以不法方式所取得，依刑事訴訟法第15
    8條之4之反面解釋，當有證據能力。
二、前揭事實，迭據被告供承不諱（警卷第3至6頁；調偵卷第17
    至18頁；本院簡上卷第59至64、107至116頁），核與證人即
    告訴人吳文珠、證人豐慈盈於警詢之證述大致相符（警卷第
    7至9、11至13頁），並有告訴人高雄市立大同醫院110年8月
    23日診斷證明書1份、被告租屋處現場照片4張等件在卷可憑
    （警卷第15、17頁），堪認被告上開任意性之自白，與事實
    相符。是本案事證明確，被告犯行洵堪認定，應予依法論科
    。
三、論罪及維持原判之理由
㈠、核被告所為，係犯刑法第277條第1項之傷害罪。
㈡、原審以被告罪證明確，並審酌被告與告訴人間因感情糾紛發
    生爭執，不思理性溝通，和平解決紛爭，反而與告訴人發生
    肢體衝突致告訴人受傷，顯未能尊重他人身體、健康權益，
    輕易訴諸暴力，所為殊不可取，並衡酌被告於原審判決時尚
    未與告訴人達成和解，兼衡被告之智識程度、家庭經濟狀況
    等一切具體情狀，量處拘役30日，並諭知如易科罰金之折算
    標準，認事用法並無違法或不當，量刑亦屬妥適，應予維持
    。被告上訴意旨僅稱欲與告訴人和解，請求從輕量刑（本院
    簡上卷第7至9、109頁），未指摘原審判決有何認事用法或
    量刑違背法令之處，應認被告提起上訴，為無理由，應予駁
    回。
四、緩刑之宣告
　　被告未曾因故意犯罪受有期徒刑以上刑之宣告，有臺灣高等
    法院被告前案紀錄表可證，其因一時思慮未周，致罹刑典，
    犯後始終坦承犯行，且一直有與告訴人和解之意，甚具悔意
    ，並於本院審理中與告訴人達成調解，分期賠償告訴人新臺
    幣8萬元，告訴人則表示願給予被告附條件緩刑之機會等節
    ，有本院簡易庭111年度南司刑簡上移調字第49號調解筆錄
    在卷可憑（本院簡上卷第79至80頁），足見被告已積極填補
    告訴人所受損害，堪認被告經此偵、審程序及罪刑宣告之教
    訓後，當知戒慎警惕，信無再犯之虞，本院因認被告所受宣
    告之刑，以暫不執行為適當，爰依刑法第74條第1項第1款，
    諭知緩刑，期間如主文所示。又為促使被告如實履行調解條
    件，爰依刑法第74條第2項第3款規定，參酌上開調解筆錄之
    內容，命被告應依附件所示調解內容，向告訴人支付損害賠
    償。依刑法第74條第4項規定，上揭緩刑宣告之負擔內容得
    為民事強制執行名義，且依同法第75條之1第1項第4款規定
    ，如違反負擔情節重大，足認原宣告之緩刑難收預期效果，
    有執行刑罰之必要者，得撤銷緩刑之宣告。本院至盼被告珍
    惜緩刑機會，切實遵守法律及緩刑宣告之負擔內容，改過自
    新，切勿再犯，併此敘明。
據上論斷，應依刑事訴訟法第455條之1第1項、第3項、第364條
、第273條之1第1項、第368條，刑法第277條第1項、第74條第1
項1款、第2項第3款，判決如主文。
經檢察官張佳蓉聲請以簡易判決處刑，檢察官蔡宜玲到庭執行職
務。
中　　華　　民　　國　　111 　年　　11　　月　　29　　日
　　　　　　　　　刑事第五庭    審判長法　官　陳振謙
　　　　　　　　　
　　　　　　　　　                    法  官  鄭銘仁
　　　　　　　　　
　　　　　　　　　                    法  官  茆怡文
以上正本證明與原本無異。
不得上訴。
　　　　　　　　　　　　　　　　　　　書記官　薛雯庭
中　　華　　民　　國　　111 　年　　11　　月　　29　　日
附錄本判決論罪科刑法條
刑法第277條第1項
傷害人之身體或健康者，處5年以下有期徒刑、拘役或50萬元以
下罰金。